【裁判字號】    98,易,1223
【裁判日期】    981130
【裁判案由】    竊盜
【裁判全文】
臺灣高雄地方法院刑事判決              98年度易字第1223號
公  訴  人  臺灣高雄地方法院檢察署檢察官
被      告  甲○○
上列被告因竊盜案件，經檢察官聲請簡易判決處刑（98年度偵字
第31084 號），本院認不應以簡易判決處刑，改依通常程序審理
後，被告於準備程序為有罪之陳述，經本院合議庭裁定由受命法
官依簡式審判程序獨任審理，判決如下：
    主  文
甲○○犯竊盜罪，累犯，處有期徒刑陸月，如易科罰金，以新臺
幣壹仟元折算壹日。扣案之機車鑰匙壹支沒收之。
    事  實
一、甲○○前於民國95年間分別因違反毒品危害防制條例、侵占
    等案件，分別經本院、臺灣彰化地方法院判處有期徒刑1 年
    2 月、1 年、罰金新臺幣（下同）1 萬2,000 元確定；96年
    間復因竊盜、施用毒品、竊盜及詐欺等案件，分別經本院判
    處有期徒刑6 月、1 年、3 月、4 月（減為2 月）確定，上
    開案件經檢察官聲請減刑及定應執行刑，本院以96年度聲減
    字第8054號刑事裁定，分別就有期徒刑部分，減刑並定應執
    行有期徒刑10月、1 年2 月確定。又於96年間因竊盜案件，
    經本院判處有期徒刑5 月確定，上開各案接續執行，於98年
    5 月13日因縮短刑期假釋出監，甫於98年8 月15日假釋期間
    付保護管束期滿執行完畢。詎猶不知悔改，竟意圖為自己不
    法之所有，於98年10月4 日18時30分許，在高雄市左營區○
    ○○路78號前，持其自己所有之鑰匙1 支，插入王琇雯所有
    車牌號碼PJO-612 號重型機車之鑰匙孔內，發動該機車並騎
    離上址，於得手後供己代步之用。嗣於98年10月14日15時許
    ，甲○○騎乘上開機車搭載蔡俊樑，行經高雄市○○區○○
    路52號前，為警查獲，並扣得甲○○所有之機車鑰匙1 支。
二、案經高雄市政府警察局移送臺灣高雄地方法院檢察署檢察官
    偵查起訴。
    理  由
一、本件被告甲○○所犯為死刑、無刑徒刑或最輕本刑為3 年以
    上有期徒刑以外之罪，其於準備程序中就被訴犯罪事實，為
    有罪之陳述，經本院告知簡式審判程序之旨，並聽取當事人
    之意見後，本院認無不得或不宜改依簡式審判程序進行之處
    ，爰依刑事訴訟法第273 條之1 第1 項、第284 條之1 ，裁
    定本件由受命法官獨任進行簡式審判程序，合先敘明。
二、上揭犯罪事實，業據被告甲○○於警詢、偵查中及本院審理
    時均坦承不諱（見警卷第3 頁，偵卷第5 頁，本院卷第26頁
    ），核與證人即被害人王琇雯於警詢時證述之情節相符，並
    有扣押筆錄、扣押物品目錄表、贓物認領保管單、失車唯讀
    案件基本資料、高雄市政府警察局車輛協尋電腦輸入單各1
    份及查獲機車照片4 張附卷可稽（警卷第8 頁、第9 頁、第
    14頁至第16頁、第27頁、第28頁、第37頁至第39頁），足認
    被告之自白應與事實相符，本件事證明確，被告所犯上開竊
    盜犯行，堪予認定，應依法論科。
三、核被告所為，係犯刑法第320 條第1 項之普通竊盜罪。另被
    告於95年間分別因違反毒品危害防制條例、侵占等案件，分
    別經本院、臺灣彰化地方法院判處有期徒刑1 年2 月、1 年
    、罰金1 萬2,000 元確定；96年間復因竊盜、施用毒品、竊
    盜及詐欺等案件，分別經本院判處有期徒刑6 月、1 年、3
    月、4 月（減為2 月）確定，上開案件經檢察官聲請減刑及
    定應執行刑，本院以96年度聲減字第8054號刑事裁定，分別
    就有期徒刑部分，減刑並定應執行有期徒刑10月、1 年2 月
    確定。又於96年間因竊盜案件，經本院判處有期徒刑5 月確
    定，上開各案接續執行，於98年5 月13日因縮短刑期假釋出
    監，甫於98年8 月15日假釋期間付保護管束期滿執行完畢等
    情，有臺灣高等法院被告前案紀錄表1 紙附卷可稽，被告於
    上開有期徒刑執行完畢5 年內，故意再犯本件有期徒刑以上
    之罪，為累犯，應依刑法第47條第1 項規定，加重其刑。爰
    審酌被告正值壯年，竟不思以正當途徑獲取財物，前有竊盜
    等多項不法前科，素行不佳，惟念及被告犯後坦承犯行，且
    所竊取之機車業由被害人王琇雯領回，有贓物認領保管單1
    紙在卷可稽，未造成被害人實際之損失，及犯罪動機、目的
    等一切情狀，量處如主文所示之刑，並斟酌所犯情節及其職
    業、經濟狀況，諭知易科罰金之折算標準，以資懲儆。至扣
    案之機車鑰匙1 支，為被告所有並供本件犯罪所用之物，業
    據其供承在卷（本院卷第26頁），應依刑法第38條第1 項第
    2 款規定宣告沒收。
據上論斷，應依刑事訴訟法第273 條之1 第1 項、第284 條之1
、第299 條第1 項前段，刑法第320 條第1 項、第47條第1 項、
第41條第1 項、第38條第1 項第2 款，刑法施行法第1 條之1 ，
判決如主文。
本案經檢察官黃子宜到庭執行職務。
中    華    民    國    98    年    11    月    30    日
                      刑事第十二庭  法  官  林勳煜
以上正本證明與原本無異。
如不服本判決應於收受送達後10日內向本院提出上訴書狀，並應
敘述具體理由；如未敘述上訴理由者，應於上訴期間屆滿後20日
內向本院補提理由書（均須按他造當事人之人數附繕本）「切勿
逕送上級法院」。
中    華    民    國    98    年    11    月    30    日
                                    書記官  莊正彬
附錄本判決論罪科刑法條：
中華民國刑法第320條
（普通竊盜罪、竊佔罪）
意圖為自己或第三人不法之所有，而竊取他人之動產者，為竊盜
罪，處5  年以下有期徒刑、拘役或 5 百元以下罰金。
意圖為自己或第三人不法之利益，而竊佔他人之不動產者，依前
項之規定處斷。
前二項之未遂犯罰之。


司法院資訊處製作；財團法人民間司法改革基金會備份。
